臺灣板橋地方法院刑事判決　　　　　　　94年度訴字第1798號
公　訴　人　臺灣板橋地方法院檢察署檢察官
被　　　告　甲○○
　　　　　　　　　　　號4樓.
上列被告因違反毒品危害防制條例案件，經檢察官提起公訴（94
年度核退毒偵字第1599號），本院依簡式審判程序判決如下：
    主  文
甲○○連續施用第一級毒品，累犯，處有期徒刑捌月，扣案之第
一級毒品海洛因驗餘淨重零點貳捌公克，沒收銷燬之；扣案之包
裹上開第一級毒品海洛因之包裝袋壹個、注射針筒壹支，均沒收
之。
    事    實
一、甲○○前因違反麻醉藥品管理條例及藥事法案件，經臺灣新
    竹地方法院以83年度訴字第1035號分別判處有期徒刑7 月、
    5 年4 月、8 月，應執行有期徒刑6 年2 月，嗣據臺灣高等
    法院及最高法院先後於民國84年7 月20日、85年1 月12日以
    84年度上訴字第4050號、85年度臺上字第205 號判決駁回其
    上訴確定，並於93年12月30日執行完畢。又因施用毒品，經
    臺灣新竹地方法院以91年度毒聲字第187 號裁定送勒戒處所
    觀察、勒戒，經觀察、勒戒後，認有繼續施用毒品傾向，經
    同法院以91年度毒聲字第294 號裁定令入戒治處所施以強制
    戒治，經評定戒治處遇成效為合格，無繼續戒治之必要後，
    復由同法院以91年度毒聲字第846 號裁定停止戒治，所餘戒
    治期間付保護管束，嗣於92年3 月18日期滿後，由臺灣新竹
    地方法院檢察署檢察官於92年3 月25日以92年度戒毒偵字第
    21號為不起訴處分確定。猶不知悔改，亦未戒除毒癮，於觀
    察、勒戒執行完畢後5 年內，再基於施用第一級毒品海洛因
    （以下簡稱海洛因）之概括犯意，於94年1 月上旬某日起，
    至同年1 月28日晚間6 時許止，在新竹市○○路友人住處，
    以針筒注射方式，連續施用海洛因數次。嗣於同年1 月29日
    下午3 時15分許，在新竹市○○路○ 段320 號前為警查獲，
    並扣得其所有之海洛因1 包（驗餘淨重0.28公克）、注射針
    筒1 支。
二、案經新竹市政府警察局第一分局報告臺灣新竹地方法院檢察
　　署呈請臺灣高等法院檢察署令轉臺灣板橋地方法院檢察署檢
    察官偵查後提起公訴。
    理    由
一、本件被告甲○○所犯係死刑、無期徒刑、最輕本刑為3 年以
    上有期徒刑以外之罪，其於準備程序中就被訴事實為有罪之
    陳述，經本院告知簡式審判程序之旨，並聽取公訴人、被告
    之意見後，經合議庭裁定進行簡式審判程序，合先敘明。
二、上揭犯罪事實，業據被告於警詢及本院訊問時均坦承不諱，
    而其為警查獲後，經採集尿液送臺灣檢驗科技股份有限公司
    囑託鑑定結果，呈鴉片類陽性反應，有該公司94年3 月2 日
    濫用藥物尿液檢驗報告及尿液送驗受檢人真實姓名代號對照
    表暨送驗登記簿影本各1 份在卷可稽。而被告為警扣案之白
    粉經法務部調查局以化學呈色法、氣相層析質譜儀分析法鑑
    驗，驗餘淨重分別為0.28公克，並含海洛因成分，有該局94
    年4 月12日調科壹字第100002407 號鑑定通知書1 份附卷可
    佐，足認被告自白與事實相符，應堪採信。又被告因施用毒
    品，經臺灣新竹地方法院以91年度毒聲字第187 號裁定送勒
    戒處所觀察、勒戒，經觀察、勒戒後，認有繼續施用毒品傾
    向，經同法院以91年度毒聲字第294 號裁定令入戒治處所施
    以強制戒治，經評定戒治處遇成效為合格，無繼續戒治之必
    要後，復由同法院以91年度毒聲字第846 號裁定停止戒治，
    所餘戒治期間付保護管束，嗣於92年3 月18日期滿後，由臺
    灣新竹地方法院檢察署檢察官於92年3 月25日以92年度戒毒
    偵字第21號為不起訴處分確定，有前揭不起訴處分書及臺灣
    高等法院被告前案紀錄表1 份附卷可稽，足徵被告經觀察、
    勒戒釋放後，5 年以內再犯施用第一級毒品之事證明確，被
    告犯行洵堪認定。
三、查海洛因為毒品危害防制條例第2 條第2 項第1 款明定之第
    一級毒品，不得持有、施用、意圖販賣而持有、轉讓、製造
    、運輸及販賣。核被告所為，係犯毒品危害防制條例第10條
    第1 項之罪。被告上開施用海洛因前後持有海洛因之低度行
    為，應為其施用之高度行為所吸收，不另論罪。被告先後數
    次施用第一級毒品之行為，時間緊接，所犯罪名相同，顯係
    出於概括之犯意為之，為連續犯，應依刑法第56條之規定以
    一罪論，並加重其刑。被告前因違反麻醉藥品管理條例及藥
    事法案件，經臺灣新竹地方法院以83年度訴字第1035號分別
    判處有期徒刑7 月、5 年4 月、8 月，應執行有期徒刑6 年
    2 月，嗣據臺灣高等法院及最高法院先後於84年7 月20日、
    85年1 月12日以84年度上訴字第4050號、85年度臺上字第20
    5 號判決駁回其上訴確定，並於93年12月30日執行完畢，此
    有臺灣高等法院被告前案紀錄表1 份在卷足徵，其於有期徒
    刑執行完畢5 年內再犯本件有期徒刑以上之罪，為累犯，依
    法遞加重其刑。爰審酌被告年值青壯，不思尋求正當之身心
    發展，竟施用足以導致精神障礙、性格異常，甚至造成生命
    危險之毒品，戕害一己之身心健康，對社會治安可能之危害
    程度非微，惟其於犯罪後尚能坦承犯行等一切情狀，量處如
    主文所示之刑，以示懲儆。扣案海洛因1 包內之海洛因（驗
    餘淨重0.28公克），係查獲之第一級毒品，應依毒品危害防
    制條例第18條第1 項前段規定，諭知沒收銷燬之。另包裹上
    開海洛因之包裝袋1 個、注射針筒1 支，均為被告施用海洛
    因所用之物，且均為其所有，亦經被告供明，爰依刑法第38
    條第1 項第2 款之規定沒收之。
據上論斷，應依刑事訴訟法第273 條之1 第1 項、第299 條第1
項前段，毒品危害防制條例第10條第1 項、第18條第1 項前段，
刑法第11條前段、第56條、第47條、第38條第1 項第2 款，判決
如主文。
本案經檢察官鄧媛到庭執行職務。
中　　華　　民　　國　　94　　年　　10　　月　　11　　日
                  刑事第三庭  審判長法　官  李麗玲
                                    法　官  鄧雅心
                                    法　官  張兆光
上列正本證明與原本無異。
如不服本判決，應於判決送達後10日內向本院提出上訴狀 (應附
繕本)， 上訴於臺灣高等法院。
                                    書記官  曹秋冬
中　　華　　民　　國　　94　　年　　10　　月　　11　　日
附錄本案論罪科刑法條：
毒品危害防制條例第10條第1 項
施用第一級毒品者，處6 月以上5 年以下有期徒刑。
